【裁判字號】    89,易,896
【裁判日期】    890706
【裁判案由】    侵占
【裁判全文】
臺灣臺南地方法院刑事判決                          八十九年度易字第八九六號
    公  訴  人  臺灣台南地方法院檢察署檢察官
    被      告  甲○○
右列被告因侵占案件，經檢察官提起公訴（八十九年度偵字第一四一號），本院判決
如左：
    主  文
甲○○意圖為自己不法之所有，而侵占自己持有他人之物，處罰金壹萬元，如易服勞
役以參佰元折算壹日。
    事  實
一、甲○○於民國八十八年三月二十六日，向志英交通有限公司所屬志英計程車無線
    電台，承租邑霖公司出廠車裝無線電對講機一套 (含麥克風），志英交通有限公
    司機台編號為九三三號，價值約新台幣（下同）三萬元，而持有之，雙方約定每
    月租金為一千八百元，詎甲○○竟意圖為自己不法之所有，自八十八年三月二十
    六日起即拒繳租金，經該公司人員催繳後，仍拒不給付，亦不歸還該對講機，而
    將該對講機據為己有，嗣於八十九年二月十七日於檢察官偵查中開庭時，始將對
    講機歸還與志英交通有限公司。
二、案經志英交通有限公司代表人乙○○訴請台灣台南地方法院檢察署檢察官偵查起
    訴。
    理  由
一、訊之被告甲○○固坦承租用對講機未還之事實不諱，惟矢口否認上開侵佔犯行，
    辯稱其因人到大陸去，將對講機交代朋友去還，因朋友未還，而生誤會云云。經
    查被告坦承其租用對講機後，使用至八十八年六月其未再開計程車等語，是被告
    既已不再開計程車，即無使用對講機之必要，當時即可親自歸還對講機，然被告
    卻未如此作為，反將對講機交付與他人。又被告自承租後，未繳納分文租金，縱
    於八十八年六月之後不再使用該對講機，其亦未繳納其使用期間應付之租金與志
    英交通有限公司，足徵其自始即有為自己不法所有之意圖，其上述辯解為遁飾之
    詞，不足採信，此外復有租賃契約書、存證信函各一紙附卷可稽，被告犯行洵堪
    認定，應依法論科。
二、核被告意圖為自己不法之所有，而侵占自己持有他人之物，所為係犯刑法第三百
    三十五條第一項之罪。爰審酌被告犯罪之動機、目的、手段、所生危害、犯罪後
    迄未與告訴人和解償付損失，並已歸還侵占財物等一切情狀，處如主文所示之刑
    ，並諭知易服勞役之折算標準，以資懲儆。
據上論斷，應依刑事訴訟法第二百九十九條第一項前段，刑法第三百三十五條第一項
，第四十二條第二項，罰金罰鍰提高標準條例第一條前段、第二段，判決如主文。
本案經檢察官黃朝貴到庭執行職務。
中    華    民    國      八十九    年      七        月        六      日
                              臺灣臺南地方法院刑事第二庭
    法  官   鄧希賢
右正本證明與原本無異。
如不服本判決，應於判決送達後十日內向本院提出上訴狀( 應附繕本 )。
                                    書記官   陳美蓉
中    華    民    國      八十九    年      七        月        六      日
附錄法條：刑法第三百三十五條第一項
意圖為自己或第三人不法之所有，而侵占自己持有他人之物者，處五年以下有期徒刑
、拘役或科或併科壹仟元以下罰金。


司法院資訊處製作；財團法人民間司法改革基金會備份。
